臺灣臺中地方法院民事裁定
111年度亡字第4號
聲  請  人  臺灣臺中地方檢察署檢察官



相  對  人  陳宏勳    最後



上列聲請人聲請宣告失蹤人陳宏勳死亡事件，本院裁定如下：
    主    文
一、宣告陳宏勳【男、民國0年0月00日生、身分證統一編號：Z0
    00000000號，最後設籍地址：臺中市○區○○路0段000號3樓(
    臺中市西區戶政事務所）】於民國一○三年十二月十六日晚
    上十二時死亡。
二、程序費用由陳宏勳遺產負擔。
    理    由
一、聲請意旨略以：失蹤人陳宏勳【男、民國0年0月00日生、身
    分證統一編號：Z000000000號，最後設籍地址：臺中市○區○
    ○路0段000號3樓(臺中市西區戶政事務所）】原住臺中縣豐
    原鎮（現改制為臺中市豐原區）富春里3鄰，於62年9月20日
    遷入臺中市西區公館里8鄰南屯路1段47巷8號，嗣經編整、
    合併改制為臺中市○區○○里○○街000號，復於106年1月9日因
    未於法定期間申請遷徙登記，無法催告，經房屋所有權人申
    請，由戶政機關逕為撤銷遷出登記，並將住址改為
　　臺中市○區○○路0段000號3樓(臺中市西區戶政事務所）。依
    警政系統通報之註記，相對人自100年12月16日起即去向不
    明，嗣由臺中市西區戶政事務所函報臺中市政府警察局第一
    分局通報公開協尋並請列為失蹤查詢人口，即在警政系統登
    記為失蹤人口。而相對人在臺無親屬、亦非榮民，其無入出
    境、使用臺中市殯葬設施、申領社會福利之紀錄、無異動及
    身分證請領紀錄、亦無全民健保投保紀錄、無在監在押、無
    財產所得資料。而相對人至100年12月16日止年齡已達90歲
    ，至今已逾3年，仍未尋獲。聲請人為檢察機關，前經鈞院
    准以110年度亡字第34號公示催告在案。現申報期間屆滿，
    未據失蹤人陳報其生存，或知失蹤人生死者，陳報其所知，
    爰依法聲請宣告失蹤人死亡等語。
二、按失蹤人失蹤滿7年後，法院得因利害關係人或檢察官之聲
    請，為死亡之宣告。失蹤人為80歲以上者，得於失蹤滿3年
    後，為死亡之宣告。民法第8條第1項、第2項分別定有明文
    。
三、經查，聲請人主張之事實，業據其提出戶籍資料、內政部移
    民署110年1月28日移署資字第1100016682號函、臺中市西區
    區公所110年2月1日公所社字第1100002215號函、臺中市生
    命禮儀管理處110年2月1日中市生儀一字第1100000894號函
    、全民健保資料、國軍退除役官兵輔導委員會臺中市榮民服
    務處110年2月2日中市處字第1100001151號函、稅務電子閘
    門所得調件明細表、完整矯正簡表、警政對戶政失蹤人口通
    報處處理表、臺中市西區戶政事務所鄉鎮市區戶政資訊系統
    、臺中市西區戶政事務所110年3月4日中市西戶字第1100000
    977號函暨檢附之查訪紀錄表為證。依上開失蹤人口查詢資
    料記載之受理案件時間為100年12月16日，自應自是日起算
    。綜上事證，堪信聲請人之主張為真實。
四、本件失蹤人陳宏勳為80歲以上者，於100年12月16日失蹤迄
    未尋獲，算至103年12月16日屆滿3年，揆諸前揭規定，聲請
    人聲請對失蹤人為死亡之宣告，在經公示催告程序申報期間
    屆滿，仍未據失蹤人陳報生存或知其生死者陳報其所知之情
    形下，自有理由，應予准許。依民法第9條第2項規定，並應
    以失蹤屆滿3年之日終止之時即103年12月16日下午12時，作
    為確定其死亡之時，爰宣告如主文第一項所示。
五、依家事事件法第154條第3項，裁定如主文。
中　　華　　民　　國　　111 　年　　1 　　月　　7 　　日
                  家事法庭    法  官  陳玟珍
上正本係照原本作成。
如對本裁定抗告，須於裁定送達後10日內向本院提出抗告狀。
中　　華　　民　　國　　111 　年　　1 　　月　　7 　　日
                              書記官  陳淑華